臺灣彰化地方法院刑事判決　　　九十四年度交易字第六一號
　　公　訴　人　臺灣彰化地方法院檢察署檢察官
　　被　　　告　乙○○
上列被告因公共危險等案件，經檢察官提起公訴（九十四年度偵
字第二一０二號），被告於準備程序中就被訴事實為有罪之陳述
，經告以簡式審判之旨，並聽取意見後，本院合議庭裁定由受命
法官獨任進行簡式審判程序，判決如左：
    主    文
乙○○服用酒類，不能安全駕駛動力交通工具而駕駛，處有期徒
刑月，如易科罰金，以佰元折算壹日；又因過失傷害人，處
有期徒刑月，如易科罰金，以佰元折算壹日。應執行有期徒
刑伍月，如易科罰金，以佰元折算壹日。
    犯罪事實
一、乙○○自民國九十四年三月十一日二十時三十分許起（起訴
    書誤載為二十一時許）約至二十二時許止，在其彰化縣彰化
    市公司附近小吃店內與朋友飲用罐裝啤酒四罐後，明知汽車
    駕駛人於飲用酒類後，其吐氣所含酒精濃度超過每公升零點
    二五毫克者，不得駕車，且其飲酒後已達於不能安全駕駛動
    力交通工具之程度，猶於甫飲畢未久約二十二時左右，自該
    處駕駛車牌號碼ＱＪ─五三一六號自小客車上路，往彰化縣
    彰化市○○路三００巷三一號住處行駛，旋於當日二十二時
    十分許，行經彰化縣和美鎮○○路四七之二號前，本應注意
    飲酒後吐氣所含酒精成份超過每公升○．二五毫克以上者，
    不得駕車，並應注意汽車駕駛人於對面有來車交會或前行車
    連貫二輛以上者，不得超車，而當時雖係夜間無照明，但天
    候晴、柏油路面乾燥無缺陷、無障礙物、視距良好，又無其
    他不能注意之情事，竟疏於注意，仍貿然超越前車，致與對
    向來車道由甲○○所騎乘車牌號碼ＪＳＸ─八八五號機車發
    生對撞，甲○○因而受有左脛骨骨折之傷害。嗣經警到場後
    測得其呼氣含酒精濃度高達每公升零點八七毫克，已達於不
    能安全駕駛動力交通工具之程度，始查悉上情。
二、案經被害人甲○○訴由彰化縣警察局和美分局報告臺灣彰化
    地方法院檢察署檢察官偵查起訴。
    理    由
一、右揭犯罪事實，業據被告乙○○於警詢、偵查、本院準備程
    序及審理時坦承不諱，核與被害人甲○○指訴之情節相符，
    並有卷附酒精測定紀錄表、道路交通事故現場圖、道路交通
    事故調查報告表(一)、(二)、測試觀察紀錄表、財團法人彰化基
    督教醫院診斷證明書各一件及照片八張可稽。又按汽車駕駛
    人飲酒後其吐氣所含酒精成份超過每公升０‧二五毫克以上
    者不得駕車，道路交通安全規則第一百十四條第二款訂有明
    文。而服用酒類不能安全駕駛動力交通工具之認定，參考德
    國、美國之認定標準，對於駕駛人於呼氣中酒精濃度達每公
    升零點五五毫克以上，血液濃度達百分之○．一一以上者，
    肇事率為一般正常人之十倍，應認為已達不能安全駕駛之標
    準；至於上揭數值以下之行為，如輔以其他客觀事實得作為
    「不能安全駕駛」之判斷時，亦應依刑法第一百八十五條之
    三之規定移送法辦處以刑罰，法務部八十八年五月十八日法
    八八檢字第００一六六九函釋甚明；另就醫學文獻所知，酒
    精對人體的影響程度依血液中酒精濃度而定，當吐氣濃度達
    每公升０．五五毫克時，將造成反應較慢、感覺減低、影響
    駕駛等輕到中度之酒精中毒症狀。本案被告於車禍後，經警
    測得其呼氣含酒精濃度高達每公升零點八七毫克，足證被告
    不勝酒力，無法妥適操控車輛以致肇事，已達不能安全駕駛
    動力交通工具之程度，甚為顯然。再按汽車超車時，應注意
    對面有來車交會或前行車連貫二輛以上者，不得超車，道路
    交通安全規則第一百零一條第二款亦有明定。是被告駕車時
    ，依法即負有前開注意義務，而依卷附道路交通事故調查報
    告表(一)所載，當時雖係夜間無照明，但天候晴、柏油路面乾
    燥無缺陷、無障礙物、視距良好，又無其他不能注意之情事
    ，詎其於行經該處時，竟疏未遵守上開規定，致煞避不及而
    撞及被害人甲○○，被害人因而受有左脛骨骨折之傷害，其
    有過失甚明。足徵被告前揭自白應與事實相符。而被害人甲
    ○○因本件車禍受有傷害已如前述，是被告之酒後過失駕駛
    行為與被害人所受傷害間，顯有相當因果關係存在。綜上，
    本案事證明確，被告公共危險及過失傷害犯行，堪以認定，
    應依法論科。
二、核被告乙○○所為，酒醉駕車部分，係犯刑法第一百八十五
    條之三之酒後不能安全駕駛動力交通工具而駕駛罪；因過失
    行為致被害人甲○○受傷部分，係犯刑法第二百八十四條第
    一項前段之過失傷害罪。被告所犯前開二罪間，犯意各別，
    行為互殊，應予分論併罰。被告於酒後駕車，因而致人受傷
    ，依法應負刑事責任，所犯過失傷害部分應依道路交通管理
    處罰條例第八十六條第一項規定加重其刑。爰審酌酒後駕車
    之危害及酒後不應駕車之觀念，已透過學校教育、政令宣導
    及各類媒體廣為介紹傳達各界週知多年，被告對於酒醉駕車
    之危險性，應有相當之認識，詎其明知飲酒後精神狀態已受
    相當影響，僅圖一己往來交通之便，率爾駕駛車輛外出，造
    成他人受傷，實乏尊重其他用路人生命、財產安全之觀念，
    對於道路公共安全已生顯著之危險，應予非難，兼衡被告素
    行，犯後坦承犯行，態度尚稱良好，然尚未與被害人達成和
    解賠償等一切情狀，分別量處如主文所示之刑，並均諭知易
    科罰金之折算標準，併定其應執行刑及易科罰金之折算標準
    ，以示懲儆。
據上論斷，應依刑事訴訟法第二百七十三條之一第一項、第二百
九十九條第一項前段，刑法第一百八十五條之三、第二百八十四
條第一項前段、第四十一條第一項前段，道路交通管理處罰條例
第八十六條第一項，罰金罰鍰提高標準條例第一條前段、第二條
，判決如主文。
本案經檢察官田德煙到庭執行職務。
中    華    民    國  九十四  年  　五   月   三十一　日
                      臺灣彰化地方法院交通法庭
                              法      官  周　莉　菁
右正本證明與原本無異。
如不服本判決，應於判決送達後十日內向本院提出上訴狀( 須附
繕本 )。
                              法院書記官  黃　當　易
中    華    民    國  九十四  年  　五   月   三十一　日
附錄本判決論罪科刑法條：
刑法第一百八十五條之三：
服用毒品、麻醉藥品、酒類或其他相類之物，不能安全駕駛動力
交通工具而駕駛者，處一年以下有期徒刑、拘役或三萬元以下罰
金。
刑法第二百八十四條第一項：
因過失傷害人者，處六月以下有期徒刑，拘役或五百元以下罰金
，致重傷者，處一年以下有期徒刑、拘役或五百元以下罰金。
